# 请问一下，上市公司的控股子公司分红需要审计吗？

提问人：j1223y 时间：2017-01-20 09:46:43
请问一下，上市公司的控股子公司分红需要审计吗？ 能详细说说吗？

回答人：chenyiwei
你所问的问题实际上是哪些公司、企业的年度报表需要经过法定审计的问题。这类情况比较复杂，很难完整列举。建议关注其所属行业、组织形式、是否国有控股或外资、股东之间的特殊约定等因素。另外，中期预分红（仅指现金分红）是不需要审计的。